【裁判字號】    99,訴,105
【裁判日期】    990728
【裁判案由】    給付貨款
【裁判全文】
臺灣新竹地方法院民事判決               99年度訴字第105號
原      告  臺灣汎納克股份有限公司
法定代理人  甲○○○
訴訟代理人  丁○○
            丙○○
            張丕光律師
被      告  豪威先進股份有限公司
法定代理人  戊○○
訴訟代理人  己○○
上列當事人間請求給付貨款事件，本院於民國99年7月14日辯論
終結，判決如下：
    主  文
原告之訴及假執行之聲請均駁回。
訴訟費用由原告負擔。
    事實及理由
壹、程序事項
    原告聲請支付命令原請求被告給付新臺幣（下同）559,339
    元及自支付命令送達翌日起至清償日止，按年息5％計算之
    利息，嗣於訴訟進行中，以民國98年11月26日民事準備書狀
    變更利息起算日為98年8月1日，又於98年12月16日當庭更正
    利息起算日自支付命令送達翌日起算，其請求之基礎事實同
    一，且係擴張或縮減聲明，合於民事訴訟法第255條第1項第
    2、3款規定，自應准許。
貳、實體事項
一、原告主張：
(一)原告係製造、銷售光學用黏著薄膜之廠商，就製售之產品印
    有型錄供客戶選購下單。被告因業務需要而向原告選購貨號
    PD-S1(25um)光學用黏著薄膜（下稱系爭產品），並於98年2
    月11日要求原告先交付樣品供被告查驗，經被告就樣品查驗
    後，分別於同年3月10日、3月30日向原告採購系爭產品230
    mm*137m、價款10,500元，及230mm*100m與450mm*100m、價
    款24,990元，而該二筆貨款，原告均已獲付款。嗣後，被告
    於同年4月3日再向原告採購系爭產品1,300mm*1,200m、價款
    559,339元（下稱本次買賣），並約定於98年7月31日交付票
    據予原告。然原告於同年4月24日交清貨物，被告卻未依約
    於7月31日交付票據，並以原告交付貨物有瑕疵之託詞為由
    拒絕付款。
(二)對被告抗辯之陳述：
  1.被告雖於98年11月11日以新竹科學園郵局第650號存證信函
    主張本次買賣之貨物有瑕疵而拒絕付款云云，惟被告向原告
    購買貨號PD-S1(25um)之系爭產品三次，本次買賣之貨物與
    前二次貨物皆為同一貨號及規格，時間極為接近，其不同者
    為買賣數量及價額。而前二次，兩造皆已完成交易及付款，
    被告亦未就系爭產品對原告為任何瑕疵通知，本次被告訂購
    系爭產品為前次之22倍，被告之所以於本次大量採購，應係
    肯定原告貨物品質，否則依常理斷無大量採購之理。
  2.被告另辯稱原告提供之貨物未符合兩造約定黏著力及效用，
    顯屬重大瑕疵云云，惟系爭產品被告用於何種製品及如何使
    用，被告自始未曾告知，原告對此一無所知，被告訂購系爭
    產品時，對系爭產品應具如何之黏著力及應具如何效用並未
    特別指定，此可從被告提出之採購單中未列具特殊規格及效
    用可見。被告自陳不便提示其客戶名稱及其測試數據，亦可
    佐證原告對被告訂購系爭產品之用途確實一無所知。
  3.被告又稱系爭產品顯具瑕疵之情，已由其會計人員告知原告
    會計人員，已盡告知義務云云，惟貨物買賣依商場習慣皆由
    營業人員進行，貨物之驗收亦由營業、採購或倉儲人員為之
    ，如貨物有瑕疵問題，雙方之對口單位應為營業或採購人員
    ，要與會計人員無涉，斷無由與採購業務無直接關係之會計
    人員為之，被告抗辯其會計人員對原告會計人員抱怨貨物瑕
    疵，非常突兀。且被告辯稱系爭產品有瑕疵，除嗣後提出檢
    驗報告外，自98年4月24日起至付款期限98年7月31日止，期
    間長達96天，未據被告提出事證證明被告對原告就系爭產品
    有瑕疵之通知。況被告自始未告知被告客戶有何要求之特殊
    規格，而被告迄未提示其客戶抱怨因系爭產品瑕疵所引起不
    良之情形或要求退貨更換貨物，甚至未將原告所開立交付被
    告之統一發票退回，卻一再以被告客戶對系爭產品抱怨事項
    事涉客戶機密為由拒絕提供，原告根本無法確知實際情況，
    被告認系爭產品有瑕疵，殊無理由。
  4.原告之產品型錄上雖有記載23.5N/25mm，但在注釋部分有明
    確表示「※上記為測定值，並非保證值」，且系爭產品在原
    告的出貨檢查與重新檢查時，皆被證明為合格範圍（10N/25
    mm以上）。被告以台灣檢驗科技股份有限公司SGS試驗報告
    （下稱SGS試驗報告）認定原告提供之系爭產品有瑕疵，然
    該檢驗公司測試之時間為98年10月7日即原告出貨後6個月，
    亦在原告向被告以存證信函催告給付貨款之後，始辦理系爭
    產品之測試，顯違背一般營業常規。又被告提供檢測之貨物
    是否屬正常保管之樣品，黏貼之玻璃是否合乎規範，率爾即
    由該檢驗公司進行測試，其測試方式之(C)項，將測試物品
    放置65℃、95％RH環境下24小時後測試，違背科學規範。蓋
    系爭產品於65℃、95％RH高溫下24小時，該黏著薄膜已呈液
    態糊狀當然不具一般黏性。換言之，其測試應於65℃高溫下
    24小時後，應令其冷卻24小時再行測試才屬正確之測試方式
    ，該檢驗公司未以此正確方法測試，出具錯誤結果之試驗報
    告，被告持此時間不對、測試方法不對之試驗報告，作為拒
    絕付款之理由更可證明被告推卸不付貨款之意思。至被告提
    出98年4月6日、同年5月26日之檢測報告，並無證據能力，
    蓋兩者檢測之貨物為防爆膠帶（PLSI、#1720、#1880），與
    系爭產品PD-S1為不同之樣品，不能比附參證，又本次買賣
    交付日期為98年4月24日，與98年4月6日之報告無關，且被
    告送請檢測之樣品並未告知原告，亦未經原告檢視，所採檢
    測方法與本件產品型錄上檢測方式與條件亦不相同，故原告
    否認其正確性及正當性。
  5.另被告以系爭產品無法使用，以不完全給付準用給付不能之
    規定為由解除契約云云。然被告無法提示系爭產品不符合兩
    造採購單所示瑕疵之證據，系爭產品並無任何瑕疵已甚明確
    ，被告依民法第359條規定解除契約之前提並不存在，而系
    爭產品原告已如約交付被告，被告不可能認定原告給付不能
    ，依民法第226條規定請求損害賠償。從而，被告於98年10
    月12日所為買賣契約之解除，應不發生契約解除之效力，被
    告仍應給付本件貨款。
  6.至被告辯稱系爭產品有瑕疵，認定原告有不完全給付之情事
    ，解除契約並請求債務不履行損害賠償，以此抵銷應給付原
    告之貨款云云，惟查：抵銷為二人互負債務，其給付種類相
    同並均屆清償期者，始得以其債務與他方之債務互為抵銷。
    然系爭產品並無瑕疵，被告對原告不存在任何債權，自無抵
    銷權行使之餘地。況被告始終無法提示系爭產品有瑕疵之具
    體證據，亦未說明系爭產品之全部有瑕疵或部分有瑕疵，或
    因此造成被告如何損害，率爾主張損害之金額為貨款之全部
    ，實無理由。又被告以客戶機密為由拒絕提供被告客戶抱怨
    及檢測報告，竟列其客戶98年5月26日之鑑定報告之送樣成
    本為損害之一部分，殊無理由。被告亦未證明其商譽因系爭
    產品而受損。另關於被告所稱其他備料損害部分，被告對於
    其客戶訂購何種訂單，如何因系爭產品之瑕疵導致客戶抱怨
    取消訂單等並未提出說明及證據。此外，被告因其客戶之訂
    單開始備料之直接證據即購料、投料、以致於產品不良等相
    關憑證及因此造成被告損害之成本資料皆付之闕如之情況下
    ，竟辯稱受有損害，顯不可採。
(三)基於前述，並聲明：被告應給付原告559,339元及自支付命
    令送達翌日起至清償日止，按年息5％計算之利息；願供擔
    保，請准宣告假執行。
二、被告則以：
(一)基於防爆要求及受客戶指定之規格，被告向原告購買光學用
    黏著薄膜，被告自始已告知原告欲購買黏接膠材之「對玻璃
    的黏著力」必須達到玻璃荷重2公斤/英吋寬之要求（相當於
    9.8牛頓/25釐米寬），而系爭產品係供被告之光學薄膜與下
    游客戶產品之玻璃基板貼合，亦即被貼體一面係被告製造之
    光學薄膜（film），而另一面係被告下游客戶電子產品之玻
    璃基板。玻璃板不同，黏接膠材所能發揮的黏著效果亦不相
    同，由於測驗對玻璃黏著力的被貼體係下游客戶電子產品之
    玻璃基板，被告無從於訂購前檢驗之，端賴原告提供之產品
    型錄所示其測定「對玻璃的黏著力」之數值來判斷系爭產品
    是否符合需求，以決定應否下單採購，此為觸控面板產業的
    供應鏈特性，被告處於產業供應鏈的上游端電子材料，出貨
    必需依據下游客戶之規格要求，此乃產業眾所周知慣例，故
    原告營業人員謝秉蓉小姐依據被告需求，建議採用原告之貨
    號PD-S1 (25um)之光學用黏著薄膜，並提供該產品之產品型
    錄，就產品型錄所載對玻璃黏著力之數據已構成兩造間就系
    爭產品之約定規格及預定效用。
(二)原告交付之產品型錄明白揭示系爭產品具「適合與玻璃和光
    學用塑膠薄膜材做貼合」之特性，且宣稱系爭產品對玻璃黏
    著力達到荷重23.5N/25mm（約2.4公斤/英吋寬），因被告下
    游客戶要求的黏著力規格為2公斤/英吋寬，被告基於交易往
    來奠立之信賴，依原告銷售人員之推薦訂購系爭產品。詎料
    ，被告於98年2月13日先試用原告提供之樣品時，即認為黏
    著力似有不足且外觀不佳，經原告銷售人員保證，被告乃陸
    續於同年2月27日、3月9日向被告採購同貨號但不同裁切尺
    寸之光學用黏著薄膜來進行試黏，但試貼時外觀仍均具有瑕
    疵。然被告考量客戶已通知同年5月進行量產之試產 Pilot
    Run 程序，已無時間再試其他品項，故於同年3月27日向原
    告採購系爭產品之少量貨物，交付客戶進行試產Pilot Run
    程序前的試驗。同時，為因應消費性電子產品生命週期短，
    需快速切入市場，被告不待測試有結果，就開始進行試/量
    產之備料，並於同年4月3日向原告採購系爭產品（即本次買
    賣）以備未來試產所需。然系爭產品分別於98年4月6日、同
    年5月26日送交被告之客戶進行測試後，即經客戶判定系爭
    產品對玻璃的黏著力極差，未達原告之產品型錄所稱23.5
    N/25mm之規格，且依SGS試驗報告，系爭產品對玻璃黏著力
    不及其產品型錄所載規格的1/10，顯見系爭產品嚴重欠缺黏
    接玻璃基板膠材應有之通常效用以及兩造契約預定之效用。
    至客戶之檢測報告記載PSLI是客戶說的名稱，客戶稱系爭產
    品為防爆膠帶，可請客戶證明所謂防爆膠帶就是我們送檢測
    的系爭產品。
(三)故系爭產品就本件買賣契約而言，顯具重大瑕疵，而系爭產
    品之特性即「對玻璃的黏著力」是否合乎產品型錄所載規格
    ，需經過專業實驗室內部基礎物理特性分析，非經專業實驗
    室或驗證機構進行精密的物性檢驗分析，無從得知是否有瑕
    疵，絕非被告得以肉眼觀察或盤點等通常程序檢查，或得在
    未控制溫度、濕度環境下檢測即可輕易知悉，故系爭產品對
    玻璃之黏著力嚴重不足之瑕疵，確屬被告依通常之檢查不能
    發見者，被告於98年5至8月間數次與原告會計人員及業務主
    管之連繫中通知原告系爭產品有瑕疵，擬辦理退貨及退發票
    。況迄今為止，原告亦未提出任何出貨檢查之報告可證明於
    系爭產品出貨交付被告時具備PD-S1(25um)產品型錄所載之
    品質；甚且，原告從未告知其對於系爭產品之出貨檢查僅以
    10N/25mm為合格標準，被告於訂購時，從不知系爭產品之黏
    著力標準有出貨檢查及產品型錄之雙重標準。因此，若原告
    不能舉證系爭產品出貨時具備產品型錄所載之品質，足可推
    定原告顯有意誇大產品型錄來欺騙消費者，則被告之檢查通
    知義務亦應依民法第357條規定予以排除。因此，系爭產品
    欠缺約定之黏著力，其膠材之效用及價值蕩然無存，構成物
    之重大瑕疵，原告自得依民法第359條規定行使契約解除權
    。被告於98年11月11日通知原告行使契約解除權之後，依民
    法第259條規定，其對原告之貨款給付義務消滅，原告訴請
    被告給付貨款為無理由。
(四)另原告交付的系爭產品有上述瑕疵，係可歸責於原告之事由
    ，與被告向原告締結本件光學用黏著薄膜買賣之本旨不相符
    合，依民法第227條之規定，構成不完全給付，則原告就系
    爭產品欠缺採購規格所指定的黏著力，除了應負物之瑕疵擔
    保責任外，同時構成不完全給付之債務不履行責任。故依民
    法第227條規定適用民法第226條第1項及民法第256條之規定
    ，亦有契約解除權。
(五)原告對於其出售的光學用黏著薄膜有一定之品質管制標準並
    實施出貨檢查，原告對其出售的光學用黏著薄膜之物性相關
    測定數據，包括其對玻璃之荷重究為若干，原告理應充分瞭
    解，不容推諉不知，倘原告出貨檢查報告顯示系爭產品在出
    貨時已存在黏著力之瑕疵，即可證明原告是故意不告知被告
    系爭產品不具備產品型錄所載之黏著力，違反民法第354條
    第1項規定，對被告全無利益可言，不具任何經濟上價值。
    故在此情形之下，縱認被告不得依民法第359條規定解除契
    約而免除支付原告買賣價金之義務，被告亦得請求相當於買
    賣價金之不履行損害賠償即系爭產品減損價值559,339元、
    系爭產品第二次鑑定報告送樣成本81,600元、被告商譽損害
    100,000元及被告為事先準備生產訂單而備料之成本569,080
    元，總計1,310,019元，以抵銷被告應給付本件貨款。
(六)原告雖以被告對於本次以前購買交付之貨物皆已付款，且被
    告並未通知原告任何有關貨物瑕疵，認定被告接受系爭產品
    之品質無瑕疵，然查：
  1.上述貨物已供被告試驗使用不能退貨，因而被告付清貨款，
    被告自費負擔試樣的費用，原告豈能據此推定被告確認並接
    受原告交付的貨物其品質符合約定的規格及預定效用？若如
    原告所言，如何解釋被告需要一再採買僅供被告廠內試用的
    少量貨物而非供客戶試產或正式量產之量？被告需要一再嘗
    試不同尺寸甚至變更品項？足見被告於98年4月3日本次買賣
    系爭產品之前，並未接受並確認系爭產品同貨號及規格之貨
    物其品質符合約定的規格及預定效用。
  2.又系爭產品對玻璃黏著力不足之瑕疵，早於98年4月底即由
    被告公司會計人員通知原告，前批於98年3月27日訂購供初
    試之系爭產品品質有問題，故無法支付貨款，欲將發票退回
    原告，然經原告會計要求暫緩，以簡化會計作業。嗣後，於
    同年6月、8月間，被告人員亦多次向原告表達系爭產品具瑕
    疵要退貨，而原告亦承認被告確曾於98年6月間與原告會計
    人員聯絡付款問題時，明確告知品質有問題，準此，原告主
    張被告從未通知系爭產品有瑕疵，洵非事實。
  3.另原告於98年10月2日由其法定代理人甲○○○、新任總經
    理內田朋宏等人前來被告公司商討後續處理，會中被告出示
    客戶量產測試之數據，嗣後亦提出SGS之專業測試報告，均
    證明系爭產品對玻璃黏著力品質確未達原告提供之產品型錄
    所宣稱之品質及效用。然原告仍否認其貨物品質有不合約定
    之重大瑕疵，既然先購買同規格貨物已證明品質有重大瑕疵
    ，且原告不能亦無意願保證後購買（即本次買賣）的系爭產
    品具備產品型錄所示品質，被告乃於98年11月11日正式以存
    證信函確認解約，要求辦理退貨。原告主張被告在98年7 月
    31日以前未提出系爭產品有瑕疵之具體事證，亦未通知系爭
    產品有瑕疵要退還發票等節，與事實有間。
(七)原告質疑被告委託台灣檢驗科技公司測試系爭產品之試驗報
    告，認其試驗方式、時間、步驟不正確，導致測驗結果認定
    系爭產品品質具重大瑕疵云云，惟原告所稱測試步驟不正確
    實係原告不熟悉測試黏著薄膜黏著力之標準試驗方法所生之
    誤會，蓋台灣檢驗科技公司係採用「Standard Test Method
    for Peel Adhesion of Pressure-Sensitive Tape (Method
    C:Adhesion of Double-Coated Tape」之測試方式，依該試
    驗方法，不論是依23℃、65％RH或是65℃、95％RH高溫環境
    下24小時處理後的試驗片，都需放置於常溫下經過30分鐘後
    才進行測試，但不是置於常溫下經過24小時後才測試，原告
    主張測試步驟不正確，顯屬誤會。退步言，果如原告所述，
    原告在出貨前已明知系爭產品對玻璃的黏著力未達到23.5N/
    25mm之物性，則原告所交付的貨物並非被告訂購單所指定貨
    號PD-S1(25um)之光學用黏著薄膜，原告既未依被告之訂購
    單履行交貨義務，被告拒絕支付系爭貨款，亦屬當然之理。
(八)並聲明：駁回原告之訴及假執行之聲請，如受不利之判決，
    願供擔保請准宣告免為假執行。
三、兩造不爭執之事項（見99年3月5日筆錄）
  1.被告因業務需用而向原告選購系爭產品，分別於98年3月10
    日、98年3月30日向原告採購230mm*137m、230mm*100m及
    450mm*100m，並已清償貨款。
  2.被告於98年4月3日再向原告採購系爭產品1,300mm*1,200m，
    共計559,339元，被告業已於98年4月24日領取貨物，但尚未
    支付該貨款。
  3.原告曾提供系爭產品之產品型錄予被告。
  4.被告曾委託台灣檢驗科技公司就系爭產品進行測試，測試結
    果認定系爭產品黏著力未達23.5N/25mm。
  5.被告於98年11月11日以新竹科學園郵局第650號存證信函主
    張系爭產品具有瑕疵，解除兩造間之買賣契約。
四、原告主張被告本次買賣系爭產品拒未給付貨款，請求被告如
    數支付，被告則以前詞置辯，是本件爭執應在於：兩造就系
    爭產品之買賣，有無特別約定品質及效用？原告本次買賣所
    交付之系爭產品是否具備兩造約定之規格及效用？是否有黏
    著力不足之瑕疵？如有，該瑕疵是否已達欠缺契約預定效用
    之程度？被告有無違反民法第356條第3項規定？被告以本次
    買賣之系爭產品有重大瑕疵及不完全給付為由解除契約、拒
    絕給付本件貨款，並以損害賠償額抵銷本件貨款，有無理由
    ？茲分敘如下：
(一)按物之出賣人對於買受人，應擔保其物依民法第373條之規
    定危險移轉於買受人時無滅失或減少其價值之瑕疵，亦無滅
    失或減少其通常效用或契約預定效用之瑕疵；買賣因物有瑕
    疵，而出賣人依前五條之規定，應負擔保之責者，買受人得
    解除其契約或請求減少其價金。民法第354條第1項前段、第
    359條前段分別定有明文。若原告於本次買賣所交付之系爭
    產品確實欠缺兩造契約預定之效用而為重大瑕疵，被告自得
    解除本件買賣契約而無庸給付貨款。
(二)兩造就系爭產品有無特別約定品質及效用？
  1.原告主張兩造間並未就系爭產品之規格、效用有任何特別約
    定，被告則抗辯當初與原告公司營業人員謝秉蓉接洽時，已
    表明需求光學用黏著薄膜對玻璃荷重之黏著力應達2公斤/英
    吋寬。經查，證人即被告公司業務人員乙○○於99年5月10
    日到庭證稱：「我在98年2月與謝秉蓉電話聯繫，我和她講
    我們的需求，之後她有來拜訪過我們」、「我當初和謝秉蓉
    說我需要光學膠及黏著力的規格要大於2公斤，我是以電話
    和謝秉蓉說，她說他們有這個東西，要到我們公司來介紹。
    她到公司有拿產品規格書給我」、「（是否即卷內panac產
    品說明？提示起訴狀所附藍色產品說明書）是。她說這個可
    以符合我們的要求，我有向她說明我們公司需求的厚度、黏
    著力，謝秉蓉說PD-S1符合我們的需求，之後她就提供樣品
    給我們」等語（見卷第208頁），且原告訴訟代理人於同日
    當庭就被告所詢「如原告不爭執系爭產品的一般規格也是要
    符合2公斤的要求，就不需要再傳喚謝秉蓉」而自承：「就
    如產品型錄所載的規格，當初謝秉蓉也是拿著該產品型錄與
    被告接洽，兩造間的約定應依產品型錄所載的規格」等語，
    互核大致相符（見卷第211頁），復有系爭產品「PANACLEAN
    PD-光學用黏著薄膜」之產品型錄附卷可稽（見卷第15頁）
    ，可知當被告公司業務人員乙○○向原告公司營業人員謝秉
    蓉洽購系爭產品時，確曾表明要求系爭產品對玻璃之黏著力
    應大於2公斤重/英吋寬（即19.6N/25mm），而原告公司營業
    人員謝秉蓉係以系爭產品之產品型錄向被告公司業務人員乙
    ○○說明系爭產品符合被告之要求，被告始向原告下訂購單
    購買系爭產品，兩造既由辦理系爭產品買賣之公司人員相互
    就系爭產品應符合產品型錄所示規格、品質一事達成合意，
    則該產品型錄所載之產品條件，應足作為兩造約定之產品效
    用及應具備之品質。原告主張被告提出之採購單中並未列具
    特殊規格及效用云云，惟關於系爭產品之預定效用，只需當
    事人相互意思表示一致即可，不必應記載於書面，本件既由
    兩造公司人員合意約定系爭產品之預定效用應如產品型錄所
    示規格，即便被告未於事後之訂購單中載明，亦無礙兩造已
    就系爭產品有契約預定之效用。
  2.被告係於98年3月10日、同年3月30日、同年4月3日分次向原
    告採購系爭產品，每次採購之產品規格均相同，僅數量與價
    額不同等情，為兩造所不爭執，另有統一發票3紙在卷足憑
    （見卷第62-65頁），自堪信為真實。兩造既於短時間內分
    次購買同一規格品項之產品，且於本次買賣時，就系爭產品
    之規格並未變更先前之效用品質約定，則被告於第一次購買
    系爭產品之前，由兩造公司業務人員就系爭產品應具備之效
    用及品質所達成之約定，於本次買賣仍屬有效，故兩造就本
    次買賣之系爭產品，確有約定對於玻璃之黏著力應符合該產
    品型錄所示規格、效用，亦即，當放置常溫下30分鐘、放置
    23 ℃與65％RH下24小時、放置65℃與95％RH下24小時之三
    種環境條件，系爭產品之黏著力分別應為15.5N/25mm、18.5
    N/25mm、23.5N/25mm。
(三)本次買賣之系爭產品是否具備兩造約定之規格及效用？是否
    有黏著力不足之瑕疵？如有，該瑕疵是否已達欠缺契約預定
    效用之程度？
  1.台灣檢驗科技公司於98年10月13日出具SGS試驗報告，所採
    試驗方法為「Standard Test Method for Peel Adheson of
    Pressure-Sensitive Tape (Method C:Adhesion of Double
    -Coated Tape」，準備光學用黏著薄膜試片即系爭產品、板
    材、基材，以紗布或棉紙沾異丙醇擦拭試驗板表面，俟其乾
    燥後再擦拭乙次，並另取新紗布或棉紙將其拭乾，以滾輪（
    直徑85mm*寬度45mm之金屬滾輪，重量2040+-45g，表面包覆
    6mm橡膠硬度為A Scale 80+-5）來回滾壓一次，將膠帶之殘
    留部分反折180度，並剝離25mm，再以拉力試驗機之上夾具
    夾住試片，下夾具夾住鋼板，以300mm/min之速度拉伸之，
    求得黏著力，就原告所提供之產品型錄內所示系爭產品於三
    種條件下對玻璃之黏著力進行測試，分列為(A)、(B)、(C)
    三個結果，其中：(A)即放置常溫下30分鐘，系爭產品之黏
    著力為16.1N/25mm，(B)即放置23℃、65％RH環境下24小時
    後，再放置常溫下30分鐘，系爭產品之黏著力為28.4N/25mm
    ，(C)即放置65℃、95％RH環境下24小時後，再放置常溫下
    30分鐘，系爭產品之黏著力則為1.36 N/25mm等情，有該SGS
    試驗報告、SGS與顧客聯絡訊息表在卷可憑（見卷第42-44頁
    、第109頁）。
  2.原告雖主張上開測試方法不科學，認為第三種條件應在放置
    65℃、95％RH環境下24小時後，再放置於常溫下24小時，待
    水氣蒸發後始能進行測試云云，惟並未就此提出任何國際檢
    測標準或系爭產品業界之檢測標準或慣例等以資佐證，縱然
    原告公司內部係以其所稱方法檢測系爭產品，但在原告未主
    動說明之情形下，與原告進行交易之相對人實無從知悉原告
    公司內部之檢測方式為何，且本件產品型錄已載明「光學用
    黏接薄膜」，主要用途為「PDP用光學機能性薄膜的貼合、
    複合用，FPD全般的光學機能薄膜的貼合、複合用」（見卷
    第15頁），即系爭產品被用於電子科技產品應為原告可預見
    者，故原告於產品型錄中特別標明在特殊高溫度、高濕度環
    境下，仍有相當黏性（23.5N/25mm，大於被告需求之2公斤/
    英吋寬即19.6N/25mm），並未表明其評價方法係經過65℃、
    95％RH環境下24小時後，「再放置常溫24小時後」所做檢測
    之結果，基於保護交易相對人即被告之信賴該產品型錄所載
    文字內容，應認系爭產品處於(C)環境下之評價方法，無需
    再如原告主張「再放置常溫24小時後」才做檢測。是兩造買
    賣契約預定之系爭產品效用應係：放置65℃、95％RH環境下
    24小時，無待回復常溫即可檢測之黏著力應達23.5N/25mm，
    上開SGS試驗報告比照(A)之條件又將系爭產品放置常溫30分
    鐘始進行檢測，因部分水氣蒸發，對黏著力之影響減少，已
    屬對原告有利之試驗方法。然依SGS試驗報告，系爭產品於
    65℃、95％RH環境下24小時，竟僅有1.36N/25mm之黏著力，
    與兩造契約預定之23.5N/25mm相差甚鉅，尚不及兩造契約預
    定效用之1/15，顯有瑕疵。
  3.原告另質疑台灣檢驗科技公司測試之時間係在本次買賣出貨
    後6個月，且被告提供檢測之樣品是否即本次買賣之系爭產
    品、是否有正常保管、黏貼之玻璃是否合乎規範云云。惟查
    ，被告係於98年3月10日、同年3月30日向原告採購系爭產品
    230mm*137m、230mm*100m及450mm*100m，並已清償貨款，又
    於同年4月3日再向原告大量採購系爭產品1,300mm*1,200m（
    即本次買賣），業如前述，另被告辯稱分別於98年4月6日、
    同年5月26日將3月份所購買之產品送交客戶之實驗室進行測
    試，客戶再以電子郵件寄回檢驗報告，亦據被告提出客戶之
    電子郵件與附件報告及中文譯本各2份為佐（見卷第258-308
    頁），即被告所購買3月份之系爭產品已收受貨物並付清貨
    款，應無須再於98年10月間就3月份之產品送請檢測之必要
    ，又兩造於98年10月2日就本次買賣貨款給付事宜進行協調
    會議，為兩造所不爭執，觀諸被告提出98年10月2日被告公
    司法務人員己○○之電子郵件與手稿內容謂：「以客戶的認
    証標準作為本公司的驗收標準」、「貴司獲得抱怨後，為何
    未回報PANAC或者自行找第三人公證單位作檢驗？」等語（
    見卷第228頁），可知原告於98年10月2日之協調會議中，對
    被告客戶之檢驗報告確有質疑並要求應有公正第三單位之檢
    測，則被告抗辯係因原告在協調會議中否認客戶報告之客觀
    性，才又以本次買賣於98年4月24日交付之產品送交台灣檢
    驗科技公司進行檢測等語，應屬有據；此外，原告於本件產
    品瑕疵之爭議發生後，為確認SGS試驗報告是否正確而自行
    檢測系爭產品，其結果就系爭產品於65℃、95％RH環境下24
    小時，再回復23℃、65％RH環境下30分鐘後，對玻璃之黏著
    力為3.8 N/25mm、0.7 N/25mm、1.0 N/25mm，平均即1.83
    N/25mm，有原告提出且為被告不爭執真正之「PD-S1測定結
    果」在卷可稽（見卷第251頁），經核與被告所送驗之SGS試
    驗結果1.36 N/25mm甚為相近，而原告自行檢測之系爭產品
    自無存放時間過長或保管不當之問題，且台灣檢驗科技公司
    既具備以科學方法進行檢驗之專業能力，原告亦於99年1月4
    日民事準備書狀中曾表明同意由該公司再次鑑定系爭產品（
    見卷第60頁），表示原告亦信賴及肯定該公司之專業鑑定能
    力，凡此，均應認被告於98年10月7日送驗者即本次買賣之
    系爭產品，且SGS試驗報告結果足堪採取。原告上開主張，
    尚無足採。
  4.承上，被告於98年2月間與原告洽購系爭產品時，已表明要
    求對玻璃之黏著力應達2公斤/英吋寬即19.6N/25mm，而原告
    職員謝秉蓉以本件產品型錄表示系爭產品符合被告之要求，
    該產品型錄並已標明系爭產品主要用於光學機能薄膜的貼合
    、複合用，原告應能預見系爭產品經使用為電子科技產品零
    組件，有遭遇高溫度、高濕度之情形，而特別表明系爭產品
    縱然處於高溫度、高濕度之環境後仍具有相當之黏著力，然
    SGS試驗報告顯示，在65℃、95％RH環境下24小時後，系爭
    產品對玻璃之黏著力竟只有1.36N/25mm，原告亦於99年1月4
    日民事準備書狀中及於99年5月10日當庭自承「系爭產品在
    65℃高溫下24小時後已成液態糊狀，當然不具一般黏性」等
    語（見卷第60頁、第207頁背面），系爭產品既然在原告之
    產品型錄所示條件下，顯不具備預定之黏著力且差距甚遠，
    應認屬未達兩造買賣契約預定之效用，復無從期待系爭產品
    能在高溫度、高濕度環境下保持黏著力，亦應認屬欠缺系爭
    產品之通常效用，是具有重大瑕疵無訛。
(四)被告是否違反民法第356條第3項規定而應視為承認其所受領
    之物？
  1.按「買受人應按物之性質，依通常程序從速檢查其所受領之
    物。如發見有應由出賣人負擔保責任之瑕疵時，應即通知出
    賣人。買受人怠於為前項之通知者，除依通常之檢查不能發
    見之瑕疵外，視為承認其所受領之物。不能即知之瑕疵，至
    日後發見者，應即通知出賣人，怠於為通知者，視為承認其
    所受領之物」，民法第356條定有明文。
  2.本件乃「光學用黏著薄膜」之買賣，就不同之溫度、溼度與
    放置時間等條件（分別為常溫下30分鐘、23℃與65％RH 下
    24小時、65℃與95％RH下24小時），各有不同黏著力之要求
    ，且本次買賣規格之寬度、長度為1,300mm*1,200m，被告尚
    難在原告於98年4月24日交付系爭產品時，即依產品型錄所
    載三種溫度、溼度條件一一檢查系爭產品對玻璃之黏著力如
    何，故應認系爭產品對玻璃之黏著力屬於依通常檢查不能發
    見之瑕疵，買受人即被告應於日後發見時，隨即通知出賣人
    即原告。
  3.被告辯稱原告故意不告知瑕疵，應無民法第356條之適用云
    云，僅以原告自承系爭產品係以10N/25mm之出廠檢測標準為
    其論據，惟縱然如此，仍無從遽論原告有何故意不告知瑕疵
    情事，蓋依原告提出之「PD-S1測定結果」，原告於本件爭
    議發生後，就系爭產品於65℃、95％RH環境中24小時後，再
    放置於23℃、65％RH環境下24小時後，其對玻璃之黏著力為
    32.8N/25mm、32.0N/25mm、32.8N/25mm（見卷第251頁），
    可知系爭產品於回復23℃、65％RH環境下24小時之黏著力仍
    有達到產品型錄所載「23.5N/25mm」之條件，換言之，本件
    應屬兩造對於產品型錄所載條件之測試方法，因認知不同所
    生爭議，尚難僅憑原告之出廠檢測條件僅10 N/25mm，即謂
    原告有故意不告知系爭產品有黏著力不足之瑕疵情事。是本
    件仍有民法第356條之適用。
  4.關於被告何時知悉「本次買賣」之系爭產品有黏著力不足之
    瑕疵一事，雖然兩造係就相同規格之系爭產品分次進行買賣
    與交付，然而，買受人僅得在每次買賣收到貨物後，始能對
    各該批貨物進行瑕疵檢查與通知，且縱然前次買賣之貨物有
    瑕疵，亦不足以表示後次買賣之貨物必定存在與前次買賣貨
    物相同之瑕疵，而須各別檢查予以認定，是本院認為，被告
    之通知義務，應以其確實知悉「本次買賣」之系爭產品存在
    黏著力不足之瑕疵時為準。被告雖自稱「證人即被告公司會
    計人員庚○○於98年5月12日通知原告要退4月24日的發票，
    就是主張4月24日所送的貨品有瑕疵」，惟又表明「是在98
    年10月13日的SGS試驗報告才確認4月24日所送的產品有瑕疵
    」等語（見卷第238頁背面），被告究於98年5月12日或同年
    10月13日始知悉本次買賣之系爭產品黏著力不足，則需進一
    步調查。被告雖自承於98年4月6日、同年5月26日已接獲客
    戶關於系爭產品之檢測報告，但亦表明客戶所檢測之樣品為
    98年3月購買而非本次買賣之系爭產品（見卷第134頁被告自
    行整理之採購清表），且原告亦質疑該客戶檢測之標的物是
    否即系爭產品、檢測時間是在本次買賣交付之前，應與本次
    買賣之系爭產品無關，不足作為認定本次買賣之產品黏著力
    有不足之依據等語，是被告於接獲上開客戶之檢測報告後，
    縱然有透過證人黃佩玲向原告公司人員主張本次買賣之系爭
    產品有瑕疵，既然被告客戶並非就本次買賣之系爭產品為檢
    測，且證人黃佩玲所知悉系爭產品之瑕疵係指98年4月24日
    交貨前之產品而言（見卷第238頁背面），故應認被告於接
    獲客戶檢測報告時，對於本次買賣之系爭產品是否黏著力不
    足，僅屬懷疑程度而已，並非確實知悉；又被告係因原告於
    98年10月2日之協調會議質疑被告客戶檢測報告之客觀性，
    始依原告要求，另委請公正第三單位即台灣檢驗科技公司檢
    測本次買賣之系爭產品，業如前述，該公司係於98年10月13
    日出具SGS試驗報告（見卷第42頁），故應認被告最早係於
    98年10月13日始確實知悉本次買賣之系爭產品有黏著力不足
    之瑕疵。
  5.被告於98年11月11日以新竹科學園郵局第650號存證信函主
    張本次買賣之系爭產品具有黏著力不足之瑕疵，解除兩造間
    之買賣契約，原告已於98年11月12日收受送達等情，有該存
    證信函及收件回執附卷可憑（見卷第16-23頁、第252頁），
    亦即，被告於98年10月13日知悉本次買賣之系爭產品有黏著
    力不足之瑕疵，迄同年11月11日以存證信函通知被告，相隔
    僅不到1個月，且雖然被告知悉本次買賣之系爭產品有黏著
    力不足之情形時，距離原告於98年4月24日交付系爭產品，
    已將近6個月，但系爭產品之黏著力在不同溫度、濕度條件
    下，有不同之要求，而為測得系爭產品對玻璃之黏著力，亦
    需由專業實驗室或鑑定機構，以特殊工具始能測定，並非被
    告所能輕易發見，又被告直到98年10月2日之協調會議時，
    係憑客戶之檢測報告而懷疑本次買賣之系爭產品亦存在黏著
    力不足之問題，未積極將本次買賣之系爭產品送驗，實難歸
    責於被告；再者，如前所述，被告僅得於每次買賣收到貨物
    後，始能對各該批貨物進行瑕疵檢查與通知，縱然前次買賣
    之貨物有瑕疵，亦不足以表示後次買賣之貨物必定存在與前
    次買賣相同之瑕疵，反之，亦不得僅因被告對「98年3月」
    所小量購買之貨物未表示有黏著力不足之瑕疵，即遽認被告
    已承認「本次買賣」之系爭產品為無瑕疵。因此，被告既於
    確實發見本次買賣之系爭產品有黏著力不足之瑕疵後1個月
    內即通知原告，應認被告並未違反民法第356條第3項規定。
(五)被告以本次買賣之系爭產品有重大瑕疵為由解除契約並拒絕
    給貨款，有無理由？
  1.本次買賣之系爭產品確實有欠缺通常效用及兩造契約預定效
    用之重大瑕疵，已如前說明，則被告依民法第359條規定解
    除契約，自無不合，本件買賣契約已於98年11月12日被告收
    受原告寄發之存證信函時失其效力，原告自不得再本於買賣
    契約請求被告給付貨款，被告拒絕給付，應屬有據。
  2.本件買賣契約既經被告依民法第359條規定合法解除而失其
    效力，自無庸再審究被告所為之不完全給付、損害賠償與抵
    銷等抗辯事由，附此敘明。
五、綜上所述，本件買賣契約業經被告合法解除，是原告請求被
    告給付貨款，為無理由，應予駁回。原告所為假執行之聲請
    ，因訴之駁回而失所附麗，應併予駁回。
六、本件事證已臻明確，兩造其餘攻擊或防禦方法，經核與判決
    結果不生影響，爰不予一一論述。
七、據上論結，本件原告之訴為無理由，依民事訴訟法第78條，
    判決如主文。
中    華    民    國    99    年    7     月    28    日
                  民事第二庭  審判長法  官  王銘勇
                                    法  官  吳靜怡
                                    法  官  梁智賢
以上正本係照原本作成。
如對本判決上訴，須於判決送達後20日內向本院提出上訴狀。如
委任律師提起上訴者，應一併繳納上訴審裁判費。
中    華    民    國    99    年    7     月    28    日
                                    書記官  黃詩傑

司法院資訊處製作；財團法人民間司法改革基金會備份。
